<!DOCTYPE html PUBLIC "-//W3C//DTD XHTML 1.0 Transitional//EN" "http://www.w3.org/TR/xhtml1/DTD/xhtml1-transitional.dtd">
<html xmlns="http://www.w3.org/1999/xhtml">
<head>
	<meta http-equiv="Content-Type" content="text/html; charset=iso-8859-1" />
	<title>Ymmärrä suomea</title>
	<style type="text/css" media="all">@import "css/styles.css";</style>
	<script type="text/javascript" src="swfobject.js"></script>
</head>
<body class="font-medium">
	<div id="main-wrapper">
		<div id="topbar"></div>
		<div id="main-menu">
			<table cellspacing="0" cellpadding="0" border="0" class="add-links"><tr>
				<td class="item"><img class="raquo" src="i/raquo.gif" alt="" height="7" width="4" /><a href="/ymmarra/index.php?moduli=sanakirja">Sanakirja</a></td>
				<td class="item"><img class="raquo" src="i/raquo.gif" alt="" height="7" width="4" /><a href="/ymmarra/index.php?moduli=verbit">Verbiluettelo</a></td>
				<td class="item"><img class="raquo" src="i/raquo.gif" alt="" height="7" width="4" /><a href="/ymmarra/index.php?moduli=kielioppi">Kielioppi</a></td>
			</tr></table>
			<table cellspacing="0" cellpadding="0" border="0"><tr>
				<td class="item"><img class="raquo" src="i/raquo.gif" alt="" height="7" width="4" /><a href="/ymmarra/index.php">Etusivu</a></td>
				<td class="item"><img class="raquo" src="i/raquo.gif" alt="" height="7" width="4" /><a href="/ymmarra/index.php?moduli=tekstit">Lukutekstit</a></td>
			</tr></table>
		</div>
		<div id="content">
			<table cellspacing="0" cellpadding="0" border="0" id="content-wrapper"><tr>
				<td>
					<div id="left-menu">
												<div class="header-verb"><span>Verbit</span></div>
						<div class="menu">
								<div class="init"><a href="/ymmarra/index.php?moduli=verbit&kirjain=a">A</a></div>
								<div class="init"><a href="/ymmarra/index.php?moduli=verbit&kirjain=e">E</a></div>
								<div class="init"><a href="/ymmarra/index.php?moduli=verbit&kirjain=h">H</a></div>
								<div class="init"><a href="/ymmarra/index.php?moduli=verbit&kirjain=i">I</a></div>
								<div class="init"><a href="/ymmarra/index.php?moduli=verbit&kirjain=j">J</a></div>
								<div class="init"><a href="/ymmarra/index.php?moduli=verbit&kirjain=k">K</a></div>
								<div class="init"><a href="/ymmarra/index.php?moduli=verbit&kirjain=l">L</a></div>
								<div class="init"><a href="/ymmarra/index.php?moduli=verbit&kirjain=m">M</a></div>
								<div class="init"><a href="/ymmarra/index.php?moduli=verbit&kirjain=n">N</a></div>
								<div class="init"><a href="/ymmarra/index.php?moduli=verbit&kirjain=o">O</a></div>
								<div class="init"><a href="/ymmarra/index.php?moduli=verbit&kirjain=p">P</a></div>
								<div class="init"><a href="/ymmarra/index.php?moduli=verbit&kirjain=r">R</a></div>
								<div class="init"><a href="/ymmarra/index.php?moduli=verbit&kirjain=s">S</a></div>
								<div class="init"><a href="/ymmarra/index.php?moduli=verbit&kirjain=t">T</a></div>
								<div class="init"><a href="/ymmarra/index.php?moduli=verbit&kirjain=u">U</a></div>
								<div class="init"><a href="/ymmarra/index.php?moduli=verbit&kirjain=v">V</a></div>
								<div class="init"><a href="/ymmarra/index.php?moduli=verbit&kirjain=y">Y</a></div>
								<div class="init"><a href="/ymmarra/index.php?moduli=verbit&kirjain=Ä">Ä</a></div>
						</div>					</div>
				</td>
				<td>
					<div id="main-content">
						<div id="path">
							<a href=".">Etusivu</a> &gt; <a href="/ymmarra/index.php?moduli=verbit&kirjain=O">O</a>						</div>
													<h1>OMAKSUA</h1>
						<table cellspacing="0" cellpadding="0" border="0">
							<tr>
								<td colspan="2" style="padding-bottom:10px;"><strong>Aktiivin indikatiivi</strong></td>
							</tr>
							<tr>
								<td><pre>PREESENS                   
minä      omaksun          
sinä      omaksut          
hän       omaksuu          
me        omaksumme        
te        omaksutte        
he        omaksuvat        

PASSIIVI
          omaksutaan       

IMPERFEKTI                 
         omaksuin          
         omaksuit          
         omaksui           
         omaksuimme        
         omaksuitte        
         omaksuivat        

PASSIIVI
         omaksuttiin       

PERFEKTI
olen     omaksunut         
olet     omaksunut         
on       omaksunut         
olemme   omaksuneet        
olette   omaksuneet        
ovat     omaksuneet        

PASSIIVI
on       omaksuttu         

PLUSKVAMPERFEKTI

olin     omaksunut         
olit     omaksunut         
oli      omaksunut         
olimme   omaksuneet        
olitte   omaksuneet        
olivat   omaksuneet        

PASSIIVI
oli      omaksuttu         
</pre></td>
								<td>&nbsp;&nbsp;&nbsp;</td>
								<td><pre>    KIELTOMUOTO
    en        omaksu
    et        omaksu
    ei        omaksu
    emme      omaksu
    ette      omaksu
    eivät     omaksu


    ei        omaksuta

   
     en        omaksunut
     et        omaksunut
     ei        omaksunut
     emme      omaksuneet
     ette      omaksuneet
     eivät     omaksuneet


     ei        omaksuttu  


    en      ole omaksunut
    et      ole omaksunut
    ei      ole omaksunut
    emme    ole omaksuneet
    ette    ole omaksuneet
    eivät   ole omaksuneet


    ei      ole omaksuttu



    en    ollut  omaksunut
    et    ollut  omaksunut
    ei    ollut  omaksunut
    emme  olleet omaksuneet
    ette  olleet omaksuneet
    eivät olleet omaksuneet


    ei    ollut  omaksuttu
</pre></td>
							</tr>
						</table>
						<table cellspacing="0" cellpadding="0" border="0">
							<tr>
								<td colspan="2" style="padding-bottom:10px;"><strong>Aktiivin konditionaali</strong></td>
							</tr>
							<tr>
								<td><pre>PREESENS 
minä     omaksuisin        
sinä     omaksuisit        
hän      omaksuisi         
me       omaksuisimme      
te       omaksuisitte      
he       omaksuisivat      

PASSIIVI
         omaksuttaisiin    

PERFEKTI
olisin   omaksunut         
olisit   omaksunut         
olisi    omaksunut         
olisimme omaksuneet        
olisitte omaksuneet        
olisivat omaksuneet        

PASSIIVI
olisi    omaksuttu         
</pre></td>
								<td>&nbsp;&nbsp;&nbsp;</td>
								<td><pre> 
    en          omaksuisi
    et          omaksuisi
    ei          omaksuisi
    emme        omaksuisi
    ette        omaksuisi
    eivät       omaksuisi


    ei          omaksuttaisi


    en olisi    omaksunut
    et olisi    omaksunut
    ei olisi    omaksunut
    emme olisi  omaksuneet
    ette olisi  omaksuneet
    eivät olisi omaksuneet


    ei olisi    omaksuttu
</pre></td>
							</tr>
						</table>
						<table cellspacing="0" cellpadding="0" border="0">
							<tr>
								<td colspan="2" style="padding-bottom:10px;"><strong>Aktiivin potentiaali</strong></td>
							</tr>
							<tr>
								<td><pre>PREESENS
minä     omaksunen         
sinä     omaksunet         
hän      omaksunee         
me       omaksunemme       
te       omaksunette       
he       omaksunevat       

PASSIIVI
         omaksuttaneen     

PERFEKTI
lienen   omaksunut         
lienet   omaksunut         
lienee   omaksunut         
lienemme omaksuneet        
lienette omaksuneet        
lienevät omaksuneet        

PASSIIVI
lienee   omaksuttu         
</pre></td>
								<td>&nbsp;&nbsp;&nbsp;</td>
								<td><pre> 
    en          omaksune
    et          omaksune
    ei          omaksune
    emme        omaksune
    ette        omaksune
    eivät       omaksune


    ei          omaksuttane


    en    liene omaksunut
    et    liene omaksunut
    ei    liene omaksunut
    emme  liene omaksuneet
    ette  liene omaksuneet
    eivät liene omaksuneet


    ei    liene omaksuttu
</pre></td>
							</tr>
						</table>
						<table cellspacing="0" cellpadding="0" border="0">
							<tr>
								<td colspan="2" style="padding-bottom:10px;"><strong>Aktiivin imperatiivi</strong></td>
							</tr>
							<tr>
								<td><pre>PREESENS

(sinä)   omaksu            
(hän)    omaksukoon        
(me)     omaksukaamme      
(te)     omaksukaa         
(he)     omaksukoot        

PASSIIVI
         omaksuttakoon     

PERFEKTI

ole      omaksunut         
olkoon   omaksunut         
olkaamme omaksuneet        
olkaa    omaksuneet        
olkoot   omaksuneet        

PASSIIVI

olkoon   omaksuttu         
</pre></td>
								<td>&nbsp;&nbsp;&nbsp;</td>
								<td><pre> 

    älä         omaksu
    älköön      omaksuko
    älkäämme    omaksuko
    älkää       omaksuko
    älköt      omaksuko


    älköön      omaksuttako



    älä ole       omaksunut
    älköön olko   omaksunut
    älkäämme olko omaksuneet
    älkää olko    omaksuneet
    älkööt olko   omaksuneet



    älköön olko   omaksuttu
</pre></td>
							</tr>
						</table>
						<table cellspacing="0" cellpadding="0" border="0">
							<tr>
								<td colspan="2" style="padding-bottom:10px;"><strong>Verbin nominaalimuodot</strong></td>
							</tr>
							<tr>
								<td><pre>I INFINITIIVI              

Lyhyempi muoto:            
         omaksua           

Pitempi muoto:             
         omaksuakseni      
         omaksuaksesi
         omaksuakseen
         omaksuaksemme
         omaksuaksenne
         omaksuakseen

III  INFINITIIVI           

inessiivi    omaksumassa   
elatiivi     omaksumasta   
illatiivi    omaksumaan    
adessiivi    omaksumalla
abessiivi    omaksumatta   
instruktiivi omaksuman     
                           
Passiivi
instruktiivi omaksuttaman  
                           
                           
</pre></td>
								<td>&nbsp;&nbsp;&nbsp;</td>
								<td><pre> II INFINITIIVI

 inessiivi    omaksuessa
 instruktiivi omaksuen

 Passiivi
 inessiivi    omaksuttaessa






  IV INFINITIIVI

  nominatiivi  omaksuminen
  partitiivi   omaksumista
   

  I partisiippi
  aktiivi      omaksuva 
  passiivi     omaksuttava  

  II partisiippi
  aktiivi      omaksunut 
  passiivi     omaksuttu
</pre></td>
							</tr>
						</table>

					</div>
				</td>
			</tr></table>		</div>
		<div id="footer"><a href="http://www.oph.fi/"><img src="i/oph_logo_ymmarrasuomea.gif" width="157" height="35" alt="OPH" /></a></div>
	</div>
</body>
</html>
